【裁判字號】    99,易,2478
【裁判日期】    991229
【裁判案由】    違反保護令罪
【裁判全文】
臺灣高雄地方法院刑事判決              99年度易字第2478號
公  訴  人  臺灣高雄地方法院檢察署檢察官
被      告  邱英源
上列被告因違反保護令罪案件，經檢察官提起公訴（99年度偵字
第35137 號），因於本院準備程序中為有罪之陳述，經合議庭裁
定依簡式審判程序審理，判決如下：
    主  文
邱英源犯違反保護令罪，累犯，處有期徒刑肆月，如易科罰金，
以新臺幣壹仟元折算壹日。
    事  實
一、邱英源前於民國97年間因家庭暴力防治法案件，經本院以97
    年度審簡字第6935號判決處有期徒刑3 月確定，甫於99年2
    月9 日因執行完畢出監。詎猶不知悛悔，知其與邱○○係父
    子關係，2 人間具有家庭暴力防治法第3 條第3 款所規定之
    家庭成員關係，且邱英源於99年10月29日經本院家事法庭依
    家庭暴力防治法第14條第1 項規定，以99年度家護字第1892
    號民事通常保護令裁定，令其不得對邱○○實施家庭暴力及
    騷擾行為，有效期間為1 年，竟於明知上揭通常保護令裁定
    之內容，仍於99年11月17日12時許，在高雄市○○區○○街
    40巷10號住處內，向邱○○要錢遭拒後，隨即大聲吼叫並揚
    言自殺，以此方式對邱○○為騷擾之行為，經邱○○報警處
    理，始悉上情。
二、案經邱○○訴由高雄市政府警察局三民第二分局報告臺灣高
    雄地方法院檢察署檢察官偵查起訴。
    理  由
一、按本件被告邱英源所犯係死刑、無期徒刑、最輕本刑為3 年
    以上有期徒刑以外之罪，其於準備程序就前揭被訴事實為有
    罪之陳述，經告知簡式審判程序之旨，並聽取其與公訴人之
    意見後，本院認無不得或不宜改依簡式審判程序進行之處，
    爰依刑事訴訟法第273 條之1 第1 項、第284 條之1 ，裁定
    本件進行簡式審判程序，合先敘明。
二、上揭犯罪事實，業據被告於本院審理時坦承不諱，核與證人
    即被害人邱○○於警詢之證述情節相符（警卷第11頁、第12
    頁），亦有高雄市政府警察局三民第二分局處理家庭暴力與
    兒少保護案件調查紀錄（通報）表、臺灣親密關係暴力危險
    評估表及刑事案件報告單各1 紙（警卷第18頁至第21頁、第
    23頁、第26頁、第27頁）附卷可佐。從而，被告自白核與事
    實相符，被告上開犯行，事證明確，堪以認定，應依法論科
    。
三、按家庭暴力者，謂家庭成員間實施身體或精神上不法侵害之
    行為；復按家庭暴力罪者，謂家庭成員間故意實施家庭暴力
    行為而成立其他法律所規定之犯罪；又稱「騷擾」者，謂任
    何打擾、警告、嘲弄或辱罵他人之言語、動作或製造使人心
    生畏怖情境之行為之犯罪，家庭暴力防治法第2 條第1 款、
    第2 款、第3 款分別定有明文。查本件被害人邱○○係被告
    之父親，乃為家庭暴力防治法第3 條第1 款所規定之家庭成
    員關係，且本院曾於99年10月29日以通常保護令（99年度家
    護字第1892號）裁定禁止被告對被害人邱○○及其配偶吳美
    容實施家庭暴力、為騷擾之行為，保護令有效期間為1 年等
    情，復有上開通常保護令1 紙在卷供查，而被告明知上開保
    護令之內容，卻仍於99年11月17日12時許，因向邱○○要錢
    遭拒，隨即大聲吼叫並揚言自殺，此一方式應為前揭家庭暴
    力防治法所規定之「騷擾」行為，應屬無訛。故核被告所為
    ，係犯家庭暴力防治法第61條第2 款之違反保護令罪。被告
    於97年間因家庭暴力防治法案件，經本院以97年度審簡字第
    6935號判決處有期徒刑3 月確定，甫於99年2 月9 日因執行
    完畢出監等情，有臺灣高等法院被告前案紀錄表1 份附卷可
    佐，其於徒刑執行完畢後5 年之內，故意再犯本件有期徒刑
    以上之罪，為累犯，應依法加重其刑。爰審酌被告與被害人
    為父子關係，不知尊重，竟對被害人實施家庭暴力之騷擾行
    為，無視於本院所核發之前揭民事通常保護令，致被害人受
    有生活上騷擾之痛苦，且有違反家庭暴力防治法之前案紀錄
    ，素行非佳，所為實無可取，惟念其犯後已知坦承犯行，態
    度尚可，且罹有中度肢障乙節，有中華民國身心障礙手冊影
    本1 紙在卷供查（警卷第25頁），並考量被告犯罪之手段、
    動機、所受教育程度、家庭經濟狀況等一切情狀，量處如主
    文所示之刑，並諭知易科罰金之折算標準，以示懲戒。
據上論斷，應依刑事訴訟法第273 條之1 第1 項、第284 條之1
、第299 條第1 項前段，家庭暴力防治法第61條第2 款，刑法第
11條前段、第47條第1 項、第41條第1 項前段，刑法施行法第1
條之1 ，判決如主文。
本案經檢察官顏漢文到庭執行職務。
中    華    民    國    99    年    12    月    29    日
                  刑事第十二庭  法  官  林勳煜
以上正本證明與原本無異。
如不服本判決應於收受判決後10日內向本院提出上訴書狀，並應
敘述具體理由。其未敘述上訴理由者，應於上訴期間屆滿後20日
內向本院補提理由書(均須按他造當事人之人數附繕本)「切勿逕
送上級法院」。
中    華    民    國    99    年    12    月    29    日
                                書記官  莊正彬
附錄本判決論罪法條： 
家庭暴力防治法第61條
違反法院依第14條第1 項、第16條第3 項所為之下列裁定者，為
本法所稱違反保護令罪，處3 年以下有期徒刑、拘役或科或併科
新臺幣10萬元以下罰金：
一、禁止實施家庭暴力。
二、禁止騷擾、接觸、跟蹤、通話、通信或其他非必要之聯絡行
    為。
三、遷出住居所。
四、遠離住居所、工作場所、學校或其他特定場所。
五、完成加害人處遇計畫。

司法院資訊處製作；財團法人民間司法改革基金會備份。
